臺灣基隆地方法院交通事件裁定　　　　 94年度交聲字第169號
移送機關即
原處分機關　交通部公路總局臺北區監理所基隆監理站
異　議　人
即受處分人　甲○○
上列受處分人因違反道路交通管理處罰條例案件，對於交通部公
路總局臺北區監理所基隆監理站中華民國94年8月15日所為之處
分（原處分案號：基監字第裁42－AA0000000號），聲明異議，
本院裁定如下：
    主      文
異議駁回。
    理      由
一、原處分意旨略以：異議人即受處分人甲○○（下稱異議人）
    所有之車牌號碼QWK-061號輕型機車，於民國94年6月20日17
    時59分因「在人行道停車」，經警掣單舉發，因此爰依道路
    交通管理處罰條例第56條第1項第1款規定裁處異議人罰鍰新
    臺幣（下同）600元等語。
二、異議意旨略以：
  (一)異議人駕駛之前揭機車於遭開立罰單之時，並未將車輛停放
    在大樓騎樓下，亦未阻擋行人通行之便。
  (二)異議人停車路段所設之騎樓人行道禁停機車標誌及機車停車
    格劃線乃臺北市政府停車管理處於94年6月底至7月7日才加
    以施工，此施工期間為宣導期，而異議人停車之時間即在宣
    導期內，適時政府禁止停車之合法標誌並未施工完成，故本
    件開立罰單於法無據。
  (三)舉發單位若是以該路段商家自行私自張貼之紙張加以護貝，
    並貼置於騎樓走廊樑柱上之禁止停車牌誌來加以開罰，更於
    法無據，蓋商家私自張貼之禁止停車單有違道路交通標誌標
    線號誌設置規則第57條之規定。
    綜上，爰依道路交通管理處罰條例第87條之規定聲明異議等
    語。
三、按汽車（包括機器腳踏車）駕駛人在禁止臨時停車處所停車
    者，處600元以上1200元以下罰鍰；橋樑、隧道、圓環、障
    礙物對面、人行道、行人穿越道、快車道等處，不得臨時停
    車，道路交通管理處罰條例第56條第1項第1款、道路交通安
    全規則第111條第1項第1款分別定有明文。又所謂「臨時停
    車」係指車輛因上、下人、客，裝卸物品，其引擎未熄火，
    停止時間未滿3分鐘，保持立即行駛之狀態；「停車」指車
    輛停放於道路兩側或停車場所，而不立即行駛者，同條例第
    3 條第9款、第10款復有明定。
四、經查：
  (一)異議人所有之前揭車輛，於94年6月20日17時59 分許，引擎
    熄火停車在臺北市○○○路○段2 號前之人行道上等情，有
    舉發照片1幀及臺北市政府警察局北市警交大字第AA0000000
    號舉發違反道路交通管理事件通知單影本1 紙在卷可稽，而
    人行道屬「禁止臨時停車之處所」，業如前述，且異議人之
    車輛復處於引擎熄火之停車，故異議人在禁止臨時停車處所
    之人行道上停車之違規事實甚明，異議人以其非在騎樓下停
    車，且未阻擋行人通行為由聲明異議，自無理由。
  (二)異議人雖又辯稱其停車時該路段尚未設立機車專屬停車格及
    騎樓禁止停機車之標誌，惟查人行道係屬禁止臨時停車之處
    所，乃道路交通安全規則第111條第1項第1 款所明定，且此
    道路交通安全規則乃駕駛人取得駕駛執照所需必備之常識，
    依法自無再設立禁止停車標誌之必要，縱有設立亦係政府促
    請人民注意之便民措施，不得以未設立作為免責之依據，是
    異議人此部分之辯稱，核無理由。又本件異議人遭罰之依據
    係上開法文規定，故異議人以其個人假設之處罰理由（即異
    議意旨(三)所指）指摘原處分機關裁決不法，亦屬無據。
  (三)綜上，異議人在禁止臨時停車處所之人行道上停車之違規事
    實已明，故原處分機關依據前揭舉發通知單，以異議人「在
    禁止臨時停車處所停車」為由，依道路交通管理處罰條例第
    56條第1項第1款規定，裁處異議人罰鍰600 元，於法並無不
    合，異議人聲明異議，為無理由，應予駁回。
五、據上論斷，應依道路交通案件處理辦法第19條，裁定如主文
    。
中　　華　　民　　國　　94　　年　　8 　　月　　31　　日
                  交通法庭法  官  王美婷
以上正本證明與原本無異。
對於本件裁定如有不服，應於送達後5日內， 向本院提出抗告書
狀，敘述抗告之理由，抗告於臺灣高等法院。
中　　華　　民　　國　　94　　年　　9 　　月　　2 　　日
                          書記官  劉珍珍
